---
title: "Nutzungsstatistiken 2020"
output: 
  flexdashboard::flex_dashboard:
    orientation: rows
    vertical_layout: fill
    source_code: embed
 #   self_contained: false 
# https://stackoverflow.com/questions/54643852/how-to-reduce-the-size-of-flexdashboards
editor_options: 
  chunk_output_type: console
---

<style>                     
.navbar {
  background-color:#36AFAE  ;
  border-color:#36AFAE  ;
}
.navbar-brand {
color:white!important;
}
</style> 


```{r eval = FALSE}
# change color of navbar


```
 

```{r setup, include=FALSE}
knitr::opts_chunk$set(echo = FALSE,
                      message = FALSE,
                      warning = FALSE,
                      options(scipen = 999))

library(flexdashboard)
library(readxl)
library(tidyverse)
library(lubridate)
library(gt)
library(janitor)
library(scales)
#library(DT)
library(plotly)
library(gameofthrones)
library(RColorBrewer)

# Ressources:
# https://towardsdatascience.com/building-an-hr-dashboard-in-r-using-flexdashboard-76d14ed3f32
# https://rmarkdown.rstudio.com/flexdashboard/using.html
# Icons:
# https://fontawesome.com/

pal <- got(20, option = "Jon_Snow", direction = 1)

#library(stringr)
pal <- str_sub(pal, end=-3)

# Alternative Farbpaletten
#pal <- brewer.pal(n = 9, name = "RdYlGn")
#pal <- got(9, option = "Tyrell", direction = -1)



```

Dash {data-icon="fa-globe"}
===================================== 

Row {data-height=300}
-----------------------------------------------------------------------

###

```{r}
articles <- "+16 %"
valueBox(articles,
         caption = "Suchen in Primo </br>(im Vergleich zum Vorjahr 2019)",
         icon = "fa-search-plus",
         color = pal[17],
         href = "#primo")
```



###

```{r}
articles <- "+31 %"
valueBox(articles,
         caption = "Downloads aus E-Books von Springer </br>(im Vergleich zum Vorjahr 2019)",
         icon = "fa-book",
         color = pal[20],
         href = "#e-books")
```



###

```{r}
spam <- "-48 %"
valueBox(spam,
         caption = "Ausleihen von Büchern </br>(im Vergleich zum Vorjahr 2019)",
         icon = "fa-book",
         color = pal[12], 
         href="#ausleihen")
```

```{r eval=FALSE}
### 
#Die Zahl bezieht sich auf die prozentuale Veränderung zum Vorjahr 2019.
```




Row {data-height=300}
-----------------------------------------------------------------------

###

```{r}
comments <- "+28 %"
valueBox(comments,
         caption = "Besuche der Website </br>(im Vergleich zum Vorjahr 2020)",
         icon = "fa-user-check",
         color = pal[19],
         href = "#website")
```

###

```{r}
articles <- "+24 %"
valueBox(articles,
         caption = "Downloads aus E-Journals von Springer </br>(im Vergleich zum Vorjahr 2019)",
         icon = "fa-file",
         color = pal[18],
         href = "#journals")
```


###

```{r}
spam <- "-59 %"
valueBox(spam,
         caption = "Personenzähler CVK </br>(im Vergleich zum Vorjahr 2019)",
         icon = "fa-users",
         color = pal[11], 
         href="#personenzähler")
```

Row {data-height=300}
-----------------------------------------------------------------------

###

```{r}
articles <- "+9 %"
valueBox(articles,
         caption = "Downloads aus E-Journals von LWW </br>(im Vergleich zum Vorjahr 2019)",
         icon = "fa-file",
         color = pal[15],
         href = "#journals")
```

###

```{r}

```

###

```{r}

```


Primo {data-orientation=columns}
===================================== 

Column {data-width=400, data-height=400}
-----------------------------------------------------------------------

### Primo A

```{r}
Primo_Stat_Auswertungen <-
  read_excel(
    "T:/Statistik/ALMA_ART/Primo_Stat_Auswertungen.xlsx",
    sheet = "R_1",
    col_types = c("date",
                  "text", "numeric")
  )
```

```{r}
Primo <- Primo_Stat_Auswertungen %>%
  mutate(Year = year(Date)) %>%
  group_by(Year, Action) %>%
  summarise(Value = sum(Value))
```

```{r}
Primo_3 <- Primo %>%
  summarise(Search_Total = sum(Value)) %>%
  mutate(Percent_Change = (Search_Total / (lag(Search_Total)) - 1))
```


```{r}
pal <- got(2, option = "Jon_Snow", direction = 1)

p1 <- ggplot(Primo, aes(x = Year, y = Value)) +
  geom_col(aes(fill = Action), position = "dodge") +
  theme_classic() +
  labs(
    title = "Primo: Anzahl Suchen von 2018 bis 2020",
    subtitle = "",
    fill = "Suchen",
    y = "",
    x = ""
  ) +
  scale_fill_manual(values = pal) +
  theme(legend.position = "bottom") 

ggplotly(p1) %>%
  layout(legend = list(orientation = "h", y = -0.1))

#+
 # facet_wrap(~Date)
  
```


```{r eval=FALSE}
#Column {data-width=200, data-height=200}  
#-----------------------------------------------------------------------

### Primo B


Primo_2 <- Primo %>%
  spread(key = Year, value = Value) %>%
  adorn_totals("row")

gt(Primo_3) %>%
  tab_header(title = md("Suchen in Primo"))
```




Website {data-orientation=columns}
===================================== 

Column
-----------------------------------------------------------------------

### Chart A

```{r}
Website_Besuche <- read_excel(
  "T:/Statistik/ALMA_ART/Website.xlsx",
  sheet = "Besuche",
  col_types = c("numeric",
                "text", "numeric")
)
```

```{r}
Website_Besuche_2 <- Website_Besuche %>%
  group_by(Action) %>%
  #  filter(Action == "Besuche") %>%
  mutate(Percent_Change = (Value / (lag(Value)) - 1))
```


```{r}
pal <- got(2, option = "Jon_Snow", direction = 1)

p1 <- ggplot(Website_Besuche, aes(x = Date, y = Value)) +
  geom_col(aes(fill = Action), position = "dodge") +
  theme_classic() +
  scale_fill_manual(values = pal) +
  labs(title = "Website: Besuche und Seitenansichten 2018 bis 2020",
       fill = "",
       y = "",
       x = "") 

ggplotly(p1)
```

### Chart B

```{r}
Website_OS <- read_excel(
  "T:/Statistik/ALMA_ART/Website.xlsx",
  sheet = "Desktop",
  col_types = c("text", "text", "numeric")
)
```


```{r}
pal <- got(3, option = "Jon_Snow", direction = -1)

p1 <- Website_OS %>%
  filter(date == "2020") %>%
  plot_ly(marker = list(colors = pal)) %>%
  add_pie(labels = Website_OS$action,
          values = Website_OS$value,
          hole = 0.6) %>%
  layout(title = "Website: Verwendung Betriebssysteme 2020")
p1
```



Column
-----------------------------------------------------------------------


### Chart C

```{r}
Website_Users <- read_excel(
  "T:/Statistik/ALMA_ART/Website.xlsx",
  sheet = "Users",
  col_types = c("date", "numeric", "numeric")
)

pal <- got(3, option = "Jon_Snow", direction = 1)
```

```{r}
Website_Users_2 <- Website_Users %>%
  mutate(month = as.factor(month(date, label = T, abb = T))) %>%
  mutate(year = as.factor(year(date)))

p2 <-
  ggplot(Website_Users_2, aes(x = month, y = visits, color = year)) +
  geom_point(size = 2) +
  geom_line(aes(x = month, y = visits, group = year), size = 1) +
  theme(axis.text.x = element_text(angle = 90)) +
  #  scale_x_datetime(date_labels = "%b %Y", date_breaks = "2 month")+
  theme_classic() +
  theme(axis.text.x = element_text(angle = 45, hjust = 1)) +
  scale_color_manual(values = pal) +
  labs(
    title = "Website: Besuche 2018 bis 2020",
    y = "Besuche",
    x = "",
    color = ""
  )

ggplotly(p2)

```

### Chart D




```{r}
Website_Users_2 <- Website_Users %>%
  mutate(month = as.factor(month(date, label = T, abb = T))) %>%
  mutate(year = as.factor(year(date)))
#%>%
#  filter(date >= "2019-01-01")


p1 <-
  ggplot(Website_Users_2, aes(x = month, y = unique_users, color = year)) +
  geom_point(size = 2) +
  geom_line(aes(x = month, y = unique_users, group = year), size = 1) +
  theme(axis.text.x = element_text(angle = 90)) +
  #  scale_x_datetime(date_labels = "%b %Y", date_breaks = "2 month")+
  theme_classic() +
  theme(axis.text.x = element_text(angle = 45, hjust = 1)) +
  scale_color_manual(values = pal) +
  labs(
    title = "Website: Unique Users 2018 bis 2020",
    y = "Unique Users",
    x = "",
    color = ""
  )

ggplotly(p1)
```





E-Books {data-orientation=columns}
===================================== 

Column {data-width=400, data-height=400}
-----------------------------------------------------------------------

### Chart A


```{r}
Springer_2019_20 <- read.csv("T:/Statistik/ALMA_ART/Rohdaten_Springer/Springer_counter5_tr_b1_2019-01-2020-12.csv", header = T, skip = 13, sep = ",")
```


```{r}
# http://www.bib-bvb.de/documents/11183/10148261/COUNTER-5_Zusammenstellung_KER_2020-01.pdf/bfaa960a-30ed-4429-9a99-1328a0598c44

# https://stackoverflow.com/questions/13575180/how-to-change-language-settings-in-r
#Sys.setenv(LANG = "en")
# https://stackoverflow.com/questions/39340185/how-to-set-the-default-language-of-date-in-r
#Sys.setlocale("LC_TIME", "German")

```

```{r}
Springer <- Springer_2019_20 %>%
  group_by(Metric_Type) %>%
  summarise_at(vars(Jan.2019:Dec.2020), sum) %>%
  filter(Metric_Type == "Unique_Title_Requests") %>%
  select(-1) %>%
  gather() %>%
  mutate(date = my(key)) %>%
  mutate(month = as.factor(month(date, label = T, abb = T))) %>%
  mutate(year = as.factor(year(date)))
```


```{r}
pal <- got(2, option = "Jon_Snow", direction = 1)

p1 <-
  ggplot(Springer, aes(x = month, y = value, color = year)) +
  geom_point(size = 2) +
  geom_line(aes(x = month, y = value, group = year), size = 1) +
  theme(axis.text.x = element_text(angle = 90)) +
  #  scale_x_datetime(date_labels = "%b %Y", date_breaks = "2 month")+
  theme_classic() +
  theme(axis.text.x = element_text(angle = 45, hjust = 1)) +
  scale_color_manual(values = pal) +
  ylim(0, NA) +
  labs(
    title = "Springer E-Books Unique Title Requests 2019 und 2020 (TR_B1)",
    y = "Unique Title Requests",
    x = "",
    color = ""
  )

ggplotly(p1)
```

```{r eval=FALSE}
Springer %>%
  group_by(year) %>%
  summarise(value = sum(value)) %>%
  mutate(percent_change = (value / (lag(value)) - 1))
```





Journals
===================================== 

Row
-----------------------------------------------------------------------

### Chart A


```{r}
Springer_2019_20 <- read.csv("T:/Statistik/ALMA_ART/Rohdaten_Springer/Springer_counter5_tr_j1_2019-01-2020-12.csv", header = T, skip = 13, sep = ",")
```

```{r}
LWW_2019_20 <- read.csv("T:/Statistik/ALMA_ART/Rohdaten_Journals/LWW/LWW_2019_2020_TR_J1.csv", header = T, skip = 13, sep = ",")
```

```{r}
# http://www.bib-bvb.de/documents/11183/10148261/COUNTER-5_Zusammenstellung_KER_2020-01.pdf/bfaa960a-30ed-4429-9a99-1328a0598c44

# https://stackoverflow.com/questions/13575180/how-to-change-language-settings-in-r
#Sys.setenv(LANG = "en")
# https://stackoverflow.com/questions/39340185/how-to-set-the-default-language-of-date-in-r
#Sys.setlocale("LC_TIME", "German")

```

```{r}
Springer <- Springer_2019_20 %>%
  group_by(Metric_Type) %>%
  summarise_at(vars(Jan.2019:Dec.2020), sum) %>%
  filter(Metric_Type == "Unique_Item_Requests") %>%
  select(-1) %>%
  gather() %>%
  mutate(Publisher = "Springer") %>%
  mutate(date = my(key)) %>%
  mutate(month = as.factor(month(date, label = T, abb = T))) %>%
  mutate(year = as.factor(year(date)))
```


```{r}
LWW <- LWW_2019_20 %>%
  group_by(Publisher, Metric_Type) %>%
  summarise_at(vars(Jan.2019:Dec.2020), sum) %>%
  filter(Metric_Type == "Unique_Item_Requests") %>%
  filter(Publisher == "Lippincott Williams & Wilkins (LWW)") %>%
  ungroup() %>%
  select(-1, -2) %>%
  gather() %>%
  mutate(Publisher = "LWW") %>%
  mutate(date = my(key)) %>%
  mutate(month = as.factor(month(date, label = T, abb = T))) %>%
  mutate(year = as.factor(year(date)))
```

```{r}
pal <- got(2, option = "Jon_Snow", direction = 1)

p1 <-
  ggplot(Springer, aes(x = month, y = value, color = year)) +
  geom_point(size = 2) +
  geom_line(aes(x = month, y = value, group = year), size = 1) +
  theme(axis.text.x = element_text(angle = 90)) +
  #  scale_x_datetime(date_labels = "%b %Y", date_breaks = "2 month")+
  theme_classic() +
  theme(axis.text.x = element_text(angle = 45, hjust = 1)) +
  scale_color_manual(values = pal) +
  ylim(0, NA) +
  labs(
    title = "Springer Journals Unique Item Requests 2019 und 2020 (TR_J1)",
    y = "Unique Item Requests",
    x = "",
    color = ""
  )

ggplotly(p1)
```


### Chart B

```{r}
pal <- got(2, option = "Jon_Snow", direction = 1)

p1 <-
  ggplot(LWW, aes(x = month, y = value, color = year)) +
  geom_point(size = 2) +
  geom_line(aes(x = month, y = value, group = year), size = 1) +
  theme(axis.text.x = element_text(angle = 90)) +
  #  scale_x_datetime(date_labels = "%b %Y", date_breaks = "2 month")+
  theme_classic() +
  theme(axis.text.x = element_text(angle = 45, hjust = 1)) +
  scale_color_manual(values = pal) +
  ylim(0, NA) +
  labs(
    title = "LWW Journals Unique Item Requests 2019 und 2020 (TR_J1)",
    y = "Unique Item Requests",
    x = "",
    color = ""
  )

ggplotly(p1)
```


Row
-----------------------------------------------------------------------

### Chart C

```{r}
Journals <- bind_rows(Springer, LWW)
```


```{r}
pal <- got(2, option = "Jon_Snow", direction = 1)

p1 <-
  ggplot(Journals, aes(x = month, y = value, color = Publisher)) +
  geom_point(size = 2) +
  geom_line(aes(x = month, y = value, group = Publisher), size = 1) +
  theme(axis.text.x = element_text(angle = 90)) +
  #  scale_x_datetime(date_labels = "%b %Y", date_breaks = "2 month")+
  theme_classic() +
  theme(axis.text.x = element_text(angle = 45, hjust = 1)) +
  scale_color_manual(values = pal) +
  ylim(0, NA) +
  labs(
    title = "Journals Unique Item Requests 2019 und 2020 (TR_J1)",
    y = "Unique Item Requests",
    x = "",
    color = ""
  ) +
  facet_wrap(~year)

ggplotly(p1)
```


```{r eval=FALSE}
Springer %>%
  group_by(year) %>%
  summarise(value = sum(value)) %>%
  mutate(percent_change = (value / (lag(value)) - 1))
```

```{r eval=FALSE}
LWW %>%
  group_by(year) %>%
  summarise(value = sum(value)) %>%
  mutate(percent_change = (value / (lag(value)) - 1))
```


Ausleihen {data-orientation=columns}
===================================== 

Column {data-width=400, data-height=400}
-----------------------------------------------------------------------

### Ausleihen

```{r eval=FALSE}
Ausleihen <- read_excel(
  "T:/Statistik/ALMA_ART/Ausleihen.xlsx",
  sheet = "Ausleihen_R",
  col_types = c("text",
                "numeric", "numeric", "numeric",
                "numeric"),
  na = "NA"
)
```

```{r eval=FALSE}
pal <- got(12, option = "Jon_Snow", direction = -1)

p1 <-
  ggplot(Ausleihen, aes(x = Jahr, y = Ausleihen_u_Verl)) +
  geom_col(fill = pal[1]) +
  theme(axis.text.x = element_text(angle = 90)) +
  #  scale_x_datetime(date_labels = "%b %Y", date_breaks = "2 month")+
  theme_classic() +
  theme(axis.text.x = element_text(angle = 45, hjust = 1)) +
  labs(
    title = "Ausleihen (inkl. Verl.) alle Standorte 2007 bis 2020",
    y = "Ausleihen",
    x = "",
    color = ""
  )

ggplotly(p1)
```

```{r eval=FALSE}
Ausleihen %>%
  mutate(Percent_Change = (Ausleihen_u_Verl / (lag(Ausleihen_u_Verl)) -
                             1))
```


```{r}
Ausleihen <- read_excel(
  "T:/Statistik/ALMA_ART/Ausl_Verl.xlsx",
  sheet = "Tabelle1",
  col_types = c("text",
                "text", "numeric", "numeric",
                "numeric", "numeric"),
  na = "NA"
)
```


```{r}
Ausleihen <- Ausleihen %>%
  mutate(Ausl_Verl = Ausleihen + Verlängerungen) %>%
  mutate(Monat = as.factor(month(Monat, label = T, abb = T)))
```


```{r}
pal <- got(3, option = "Jon_Snow", direction = -1)

p1 <-
  ggplot(Ausleihen, aes(x = Monat, y = Ausl_Verl, color = Bibliothek)) +
  geom_point(size = 2) +
  geom_line(aes(x = Monat, y = Ausl_Verl, group = Bibliothek), size = 1) +
  theme(axis.text.x = element_text(angle = 90)) +
  #  scale_x_datetime(date_labels = "%b %Y", date_breaks = "2 month")+
  theme_classic() +
  theme(axis.text.x = element_text(angle = 45, hjust = 1)) +
  scale_color_manual(values = pal) +
  ylim(0, NA) +
  labs(
    title = "Ausleihen (inkl. Verl.) nach Standorten 2019 und 2020",
    y = "",
    x = "",
    color = ""
  ) +
  facet_wrap(~Jahr)

ggplotly(p1)
```


```{r eval=FALSE}
Ausleihen %>%
  group_by(Jahr) %>%
  summarise(Ausl_Verl = sum(Ausl_Verl)) %>%
  mutate(Percent_Change = (Ausl_Verl / (lag(Ausl_Verl)) -
                             1))
```


Personenzähler {data-orientation=columns}
===================================== 

Column {data-width=400, data-height=400}
-----------------------------------------------------------------------

### Chart A

```{r}
Lesesaal <- read_excel(
  "T:/Statistik/ALMA_ART/Lesesaal.xlsx",
  sheet = "Tabelle1",
  col_types = c("date",
                "numeric"),
  na = "NA"
)

Lesesaal_2 <- Lesesaal %>%
  mutate(month = as.factor(month(Date, label = T, abb = T))) %>%
  mutate(year = as.factor(year(Date)))

pal <- got(3, option = "Jon_Snow", direction = 1)

p1 <-
  ggplot(Lesesaal_2, aes(x = month, y = Value, color = year)) +
  geom_point(size = 2) +
  geom_line(aes(x = month, y = Value, group = year), size = 1) +
  theme(axis.text.x = element_text(angle = 90)) +
  #  scale_x_datetime(date_labels = "%b %Y", date_breaks = "2 month")+
  theme_classic() +
  theme(axis.text.x = element_text(angle = 45, hjust = 1)) +
  scale_color_manual(values = pal) +
  labs(
    title = "Personenzähler CVK 2018 bis 2020",
    y = "Personenzähler",
    x = "",
    color = ""
  )

ggplotly(p1)

```

```{r eval=FALSE}
Lesesaal_2 %>%
  group_by(year) %>%
  summarise(Value = sum(Value)) %>%
  mutate(percent_change = (Value / (lag(Value)) - 1))
```
