---
title: "Nutzungsstatistiken 2020"
# author: "Jan Taubitz"
# contact: "jan.taubitz@charite.de"
output: 
  flexdashboard::flex_dashboard:
    orientation: rows
    vertical_layout: scroll
    source_code: embed
editor_options: 
  chunk_output_type: console
---

<style>                     
.navbar {
  background-color:#777B7C  ;
  border-color:#777B7C  ;
}
.navbar-brand {
color:white!important;
}

.navbar-inverse .navbar-nav > li > a:hover,
.navbar-inverse .navbar-nav > li > a:focus {
    background-color: #36AFAE;
    color: white;
}
.navbar-inverse .navbar-nav > .active > a,
.navbar-inverse .navbar-nav > .active > a:hover,
.navbar-inverse .navbar-nav > .active > a:focus {
  color: white;
  background-color: #36AFAE;
}
.navbar-inverse .navbar-toggle:hover,
.navbar-inverse .navbar-toggle:focus {
  background-color: #36AFAE;
}
.navbar-inverse .navbar-collapse,
.navbar-inverse .navbar-form {
  border-color: #36AFAE;
}
.nav-tabs-custom > .nav-tabs > li.active {border-top-color: #36AFAE}
}
</style> 


```{r setup, include=FALSE}
knitr::opts_chunk$set(echo = FALSE,
                      message = FALSE,
                      warning = FALSE,
                      options(scipen = 999))

library(flexdashboard)
library(readxl)
library(tidyverse)
library(lubridate)
library(gt)
library(janitor)
library(scales)
#library(DT)
library(plotly)
library(gameofthrones)
library(RColorBrewer)
```

Dash {data-icon="fa-globe"}
===================================== 

Row {data-height=250}
-----------------------------------------------------------------------

```{r}
# color pallettes for valueBoxes
pal <- got(20, option = "Jon_Snow", direction = 1)
pal <- str_sub(pal, end=-3)
```


###

```{r}
perc_change <- "+16 %"
valueBox(perc_change,
         caption = "Suchen in Primo </br>(im Vergleich zum Vorjahr 2019)",
         icon = "fa-search-plus",
         color = pal[17],
         href = "#primo")
```



###

```{r}
perc_change <- "+31 %"
valueBox(perc_change,
         caption = "Downloads aus E-Books von Springer </br>(im Vergleich zum Vorjahr 2019)",
         icon = "fa-book",
         color = pal[20],
         href = "#e-books")
```



###

```{r}
perc_change <- "-48 %"
valueBox(perc_change,
         caption = "Ausleihen von Büchern </br>(im Vergleich zum Vorjahr 2019)",
         icon = "fa-book",
         color = pal[12], 
         href="#ausleihen")
```

```{r eval=FALSE}
### 
#Die Zahl bezieht sich auf die prozentuale Veränderung zum Vorjahr 2019.
```




Row {data-height=250}
-----------------------------------------------------------------------

###

```{r}
perc_change <- "+28 %"
valueBox(perc_change,
         caption = "Besuche der Website </br>(im Vergleich zum Vorjahr 2020)",
         icon = "fa-user-check",
         color = pal[19],
         href = "#website")
```

###

```{r}
perc_change <- "+24 %"
valueBox(perc_change,
         caption = "Downloads aus E-Journals von Springer </br>(im Vergleich zum Vorjahr 2019)",
         icon = "fa-file",
         color = pal[18],
         href = "#journals")
```


###

```{r}
perc_change <- "-59 %"
valueBox(perc_change,
         caption = "Personenzähler CVK </br>(im Vergleich zum Vorjahr 2019)",
         icon = "fa-users",
         color = pal[12], 
         href="#personenzähler")
```

Row {data-height=250}
-----------------------------------------------------------------------

###

```{r}
perc_change <- "+9 %"
valueBox(perc_change,
         caption = "Downloads aus E-Journals von LWW </br>(im Vergleich zum Vorjahr 2019)",
         icon = "fa-file",
         color = pal[15],
         href = "#journals")
```

###

```{r}

```

###

```{r}

```


Primo {data-orientation=columns}
===================================== 

Column {data-width=400, data-height=500}
-----------------------------------------------------------------------

### Primo: Anzahl Suchen von 2018 bis 2020

```{r}
Primo_Stat_Auswertungen <-
  read_excel(
    "T:/Statistik/ALMA_ART/Primo_Stat_Auswertungen.xlsx",
    sheet = "R_1",
    col_types = c("date",
                  "text", "numeric")
  )
```

```{r}
Primo <- Primo_Stat_Auswertungen %>%
  mutate(Year = year(Date)) %>%
  group_by(Year, Action) %>%
  summarise(Value = sum(Value))
```

```{r}
Primo_3 <- Primo %>%
  summarise(Search_Total = sum(Value)) %>%
  mutate(Percent_Change = (Search_Total / (lag(Search_Total)) - 1))
```


```{r}
pal <- got(2, option = "Jon_Snow", direction = 1)

p1 <- ggplot(Primo, aes(x = Year, y = Value)) +
  geom_col(aes(fill = Action), position = "dodge") +
  theme_classic() +
  labs(
    title = "",
    subtitle = "",
    fill = "Suchen",
    y = "",
    x = ""
  ) +
  scale_fill_manual(values = pal) +
  theme(legend.position = "bottom") 

ggplotly(p1) %>%
  layout(legend = list(orientation = "h", y = -0.1))
```


```{r eval=FALSE}
#Column {data-width=200, data-height=200}  
#-----------------------------------------------------------------------

### Primo B

Primo_2 <- Primo %>%
  spread(key = Year, value = Value) %>%
  adorn_totals("row")

gt(Primo_3) %>%
  tab_header(title = md("Suchen in Primo"))
```




Website {data-orientation=columns}
===================================== 

Column
-----------------------------------------------------------------------

### Website: Besuche und Seitenansichten 2018 bis 2020

```{r}
Website_Besuche <- read_excel(
  "T:/Statistik/ALMA_ART/Website.xlsx",
  sheet = "Besuche",
  col_types = c("numeric",
                "text", "numeric")
)
```

```{r}
Website_Besuche_2 <- Website_Besuche %>%
  group_by(Action) %>%
  #  filter(Action == "Besuche") %>%
  mutate(Percent_Change = (Value / (lag(Value)) - 1))
```


```{r}
pal <- got(2, option = "Jon_Snow", direction = 1)

p1 <- ggplot(Website_Besuche, aes(x = Date, y = Value)) +
  geom_col(aes(fill = Action), position = "dodge") +
  theme_classic() +
  scale_fill_manual(values = pal) +
  labs(title = "",
       fill = "",
       y = "",
       x = "") 

ggplotly(p1)
```

### Website: Verwendung Betriebssysteme 2020

```{r}
Website_OS <- read_excel(
  "T:/Statistik/ALMA_ART/Website.xlsx",
  sheet = "Desktop",
  col_types = c("text", "text", "numeric")
)
```


```{r}
pal <- got(3, option = "Jon_Snow", direction = -1)

p1 <- Website_OS %>%
  filter(date == "2020") %>%
  plot_ly(marker = list(colors = pal)) %>%
  add_pie(labels = Website_OS$action,
          values = Website_OS$value,
          hole = 0.6) %>%
  layout(title = "")
p1
```



Column
-----------------------------------------------------------------------


### Website: Besuche 2018 bis 2020

```{r}
Website_Users <- read_excel(
  "T:/Statistik/ALMA_ART/Website.xlsx",
  sheet = "Users",
  col_types = c("date", "numeric", "numeric")
)

pal <- got(3, option = "Jon_Snow", direction = 1)
```

```{r}
Website_Users_2 <- Website_Users %>%
  mutate(month = as.factor(month(date, label = T, abb = T))) %>%
  mutate(year = as.factor(year(date)))

p2 <-
  ggplot(Website_Users_2, aes(x = month, y = visits, color = year)) +
  geom_point(size = 2) +
  geom_line(aes(x = month, y = visits, group = year), size = 1) +
  theme(axis.text.x = element_text(angle = 90)) +
  #  scale_x_datetime(date_labels = "%b %Y", date_breaks = "2 month")+
  theme_classic() +
  theme(axis.text.x = element_text(angle = 45, hjust = 1)) +
  scale_color_manual(values = pal) +
  labs(
    title = "",
    y = "Besuche",
    x = "",
    color = ""
  )

ggplotly(p2)

```

### Website: Unique Users 2018 bis 2020




```{r}
Website_Users_2 <- Website_Users %>%
  mutate(month = as.factor(month(date, label = T, abb = T))) %>%
  mutate(year = as.factor(year(date)))

p1 <-
  ggplot(Website_Users_2, aes(x = month, y = unique_users, color = year)) +
  geom_point(size = 2) +
  geom_line(aes(x = month, y = unique_users, group = year), size = 1) +
  theme(axis.text.x = element_text(angle = 90)) +
  #  scale_x_datetime(date_labels = "%b %Y", date_breaks = "2 month")+
  theme_classic() +
  theme(axis.text.x = element_text(angle = 45, hjust = 1)) +
  scale_color_manual(values = pal) +
  labs(
    title = "",
    y = "Unique Users",
    x = "",
    color = ""
  )

ggplotly(p1)
```





E-Books {data-orientation=columns}
===================================== 

Column {data-width=400, data-height=500}
-----------------------------------------------------------------------

```{r}
Elsevier_2019_20_Books <- read.csv("T:/Statistik/ALMA_ART/Rohdaten_E_Books/Elsevier/Elsevier_2019_2020_TR_B1.csv", header = T, skip = 13, sep = ",")
```

```{r}
Springer_2019_20_Books <- read.csv("T:/Statistik/ALMA_ART/Rohdaten_E_Books/Springer/Springer_2019_2020_TR_B1.csv", header = T, skip = 13, sep = ",")
```

```{r}
Elsevier <- Elsevier_2019_20_Books %>%
  group_by(Metric_Type) %>%
  summarise_at(vars(Jan.2019:Dec.2020), sum) %>%
  filter(Metric_Type == "Unique_Title_Requests") %>%
  select(-1) %>%
  gather() %>%
  mutate(publisher = "Elsevier") %>%
  mutate(date = my(key)) %>%
  mutate(month = as.factor(month(date, label = T, abb = T))) %>%
  mutate(year = as.factor(year(date)))
```

```{r}
Springer <- Springer_2019_20_Books %>%
  group_by(Metric_Type) %>%
  summarise_at(vars(Jan.2019:Dec.2020), sum) %>%
  filter(Metric_Type == "Unique_Title_Requests") %>%
  select(-1) %>%
  gather() %>%
  mutate(date = my(key)) %>%
  mutate(month = as.factor(month(date, label = T, abb = T))) %>%
  mutate(year = as.factor(year(date)))
```

### **Elsevier E-Books Unique Title Requests (TR_B1) 2019 und 2020**

```{r}
pal <- got(2, option = "Jon_Snow", direction = 1)

p1 <-
  ggplot(Elsevier, aes(x = month, y = value, color = year)) +
  geom_point(size = 2) +
  geom_line(aes(x = month, y = value, group = year), size = 1) +
  theme(axis.text.x = element_text(angle = 90)) +
  #  scale_x_datetime(date_labels = "%b %Y", date_breaks = "2 month")+
  theme_classic() +
  theme(axis.text.x = element_text(angle = 45, hjust = 1)) +
  scale_color_manual(values = pal) +
  # ylim(0, NA) +
  labs(
    title = "",
    y = "Unique Title Requests",
    x = "",
    color = ""
  )

ggplotly(p1)
```


Column {data-width=400, data-height=500}
-----------------------------------------------------------------------

### **Springer E-Books Unique Title Requests (TR_B1) 2019 und 2020**

```{r}
pal <- got(2, option = "Jon_Snow", direction = 1)

p1 <-
  ggplot(Springer, aes(x = month, y = value, color = year)) +
  geom_point(size = 2) +
  geom_line(aes(x = month, y = value, group = year), size = 1) +
  theme(axis.text.x = element_text(angle = 90)) +
  #  scale_x_datetime(date_labels = "%b %Y", date_breaks = "2 month")+
  theme_classic() +
  theme(axis.text.x = element_text(angle = 45, hjust = 1)) +
  scale_color_manual(values = pal) +
  # ylim(0, NA) +
  labs(
    title = "",
    y = "Unique Title Requests",
    x = "",
    color = ""
  )

ggplotly(p1)
```

```{r eval=FALSE}
Springer %>%
  group_by(year) %>%
  summarise(value = sum(value)) %>%
  mutate(percent_change = (value / (lag(value)) - 1))
```





Journals
===================================== 


Row {data-height=600, .tabset}
-----------------------------------------------------------------------

### **Unique Item Requests (TR_J1) 2020 im Vergleich zum Vorjahr in Prozent**


```{r}
Springer_2019_20 <- read.csv("T:/Statistik/ALMA_ART/Rohdaten_Springer/Springer_counter5_tr_j1_2019-01-2020-12.csv", header = T, skip = 13, sep = ",")
```

```{r}
LWW_2019_20 <- read.csv("T:/Statistik/ALMA_ART/Rohdaten_Journals/LWW/LWW_2019_2020_TR_J1.csv", header = T, skip = 13, sep = ",")
```

```{r}
LWW_2019_20_J3 <- read.csv("T:/Statistik/ALMA_ART/Rohdaten_Journals/LWW/LWW_2019_2020_TR_J3.csv", header = T, skip = 13, sep = ",")
```

```{r}
Highwire_2019_20 <- read.csv("T:/Statistik/ALMA_ART/Rohdaten_Journals/Highwire/Highwire_2019_2020_TR_J1.csv", header = T, skip = 13, sep = ",")
```

```{r}
Elsevier_2019_20 <- read.csv("T:/Statistik/ALMA_ART/Rohdaten_Journals/Elsevier/Elsevier_2019_2020_TR_J1.csv", header = T, skip = 13, sep = ",")
```

```{r}
Wiley_2019_20 <- read.table("T:/Statistik/ALMA_ART/Rohdaten_Journals/Wiley/Wiley_2019_2020_TR_J1.tsv", sep = '\t', header = TRUE, skip = 13)
```

```{r}
NEJM_2019_20 <- read.table("T:/Statistik/ALMA_ART/Rohdaten_Journals/NEJM/NEJM_2019_2020_TR_J1.tsv", sep = '\t', header = TRUE, skip = 13)
```


```{r}
Elsevier <- Elsevier_2019_20 %>%
  group_by(Metric_Type) %>%
  summarise_at(vars(Jan.2019:Dec.2020), sum) %>%
  filter(Metric_Type == "Unique_Item_Requests") %>%
  select(-1) %>%
  gather() %>%
  mutate(publisher = "Elsevier") %>%
  mutate(date = my(key)) %>%
  mutate(month = as.factor(month(date, label = T, abb = T))) %>%
  mutate(year = as.factor(year(date)))
```

```{r}
LWW <- LWW_2019_20 %>%
  group_by(Publisher, Metric_Type) %>%
  summarise_at(vars(Jan.2019:Dec.2020), sum) %>%
  filter(Metric_Type == "Unique_Item_Requests") %>%
  filter(Publisher == "Lippincott Williams & Wilkins (LWW)") %>%
  ungroup() %>%
  select(-1, -2) %>%
  gather() %>%
  mutate(publisher = "LWW") %>%
  mutate(date = my(key)) %>%
  mutate(month = as.factor(month(date, label = T, abb = T))) %>%
  mutate(year = as.factor(year(date)))
```


```{r}
Highwire <- Highwire_2019_20 %>%
  mutate(across(everything(), ~replace_na(.x, 0))) %>%

  group_by(Metric_Type) %>%

  summarise_at(vars(Jan.2019:Dec.2020), sum) %>%
  filter(Metric_Type == "Unique_Item_Requests") %>%
  select(-1) %>%
  gather() %>%
  mutate(publisher = "HighWire") %>%
  mutate(date = my(key)) %>%
  mutate(month = as.factor(month(date, label = T, abb = T))) %>%
  mutate(year = as.factor(year(date)))
```

```{r}
NEJM <- NEJM_2019_20 %>%
  group_by(Metric_Type) %>%
  summarise_at(vars(Jan.2019:Dec.2020), sum) %>%
  filter(Metric_Type == "Unique_Item_Requests") %>%
  select(-1) %>%
  gather() %>%
  mutate(publisher = "NEJM") %>%
  mutate(date = my(key)) %>%
  mutate(month = as.factor(month(date, label = T, abb = T))) %>%
  mutate(year = as.factor(year(date)))
```

```{r}
Springer <- Springer_2019_20 %>%
  group_by(Metric_Type) %>%
  summarise_at(vars(Jan.2019:Dec.2020), sum) %>%
  filter(Metric_Type == "Unique_Item_Requests") %>%
  select(-1) %>%
  gather() %>%
  mutate(publisher = "Springer") %>%
  mutate(date = my(key)) %>%
  mutate(month = as.factor(month(date, label = T, abb = T))) %>%
  mutate(year = as.factor(year(date)))
```

```{r}
Wiley <- Wiley_2019_20 %>%
  group_by(Metric_Type) %>%
  summarise_at(vars(Jan.2019:Dec.2020), sum) %>%
  filter(Metric_Type == "Unique_Item_Requests") %>%
  select(-1) %>%
  gather() %>%
  mutate(publisher = "Wiley") %>%
  mutate(date = my(key)) %>%
  mutate(month = as.factor(month(date, label = T, abb = T))) %>%
  mutate(year = as.factor(year(date)))
```

```{r}
Journals <- bind_rows(Elsevier, Highwire, LWW, NEJM, Springer, Wiley)
```



```{r}
Journals_Perc <- Journals %>%
  group_by(publisher, month) %>%
  arrange(month, year) %>%
  mutate(percent_change = (value / (lag(value)) - 1)) %>%
  filter(year == 2020) %>%
  select(-1,-2)


publisher_uniq <- unique(Journals$publisher)

```

```{r eval=FALSE}
Journals_Perc %>%
  group_by(year) %>%
  summarise(mean = mean(percent_change))
```


```{r}
pal <- got(length(publisher_uniq), option = "Jon_Snow", direction = 1)


p1 <-
  ggplot(Journals_Perc,
         aes(x = month, y = percent_change, color = publisher)) +
  geom_point(size = 2) +
  geom_line(aes(x = month, y = percent_change, group = publisher), size = 1) +
  geom_hline(yintercept = 0,
             linetype = "dashed",
             alpha = 0.8) +
  theme(axis.text.x = element_text(angle = 90)) +
  #  scale_x_datetime(date_labels = "%b %Y", date_breaks = "2 month")+
  theme_classic() +
  theme(axis.text.x = element_text(angle = 45, hjust = 1)) +
  scale_color_manual(values = pal) +
  # ylim(0, NA) +
  labs(
    title = "",
    y = "Veränderung in Prozent",
    x = "",
    color = ""
  )

ggplotly(p1)
```



### **Unique Item Requests (TR_J1) 2019 und 2020**



```{r}
pal <- got(length(publisher_uniq), option = "Jon_Snow", direction = 1)

p1 <-
  ggplot(Journals, aes(x = month, y = value, color = publisher)) +
  geom_point(size = 2) +
  geom_line(aes(x = month, y = value, group = publisher), size = 1) +
  theme(axis.text.x = element_text(angle = 90)) +
  #  scale_x_datetime(date_labels = "%b %Y", date_breaks = "2 month")+
  theme_classic() +
  theme(axis.text.x = element_text(angle = 45, hjust = 1)) +
  scale_color_manual(values = pal) +
  ylim(0, NA) +
  labs(
    title = "",
    y = "Unique Item Requests",
    x = "",
    color = ""
  ) +
  facet_wrap(~year)

ggplotly(p1)
```


### **Definition Unique Item Requests (TR_J1)**


Unique_Item_Requests: Es wird nur ein Zugriff gezählt, wenn beim Aufruf eines Artikels automatisch die HTML-Version geöffnet und anschließend das PDF des Artikels heruntergeladen wird.

[Weitere Informationen zu den Metriken von COUNTER 5](http://www.bib-bvb.de/documents/11183/10148261/COUNTER-5_Zusammenstellung_KER_2020-01.pdf/bfaa960a-30ed-4429-9a99-1328a0598c44) 



Row
-----------------------------------------------------------------------

### **Elsevier Journals Unique Item Requests (TR_J1) 2019 und 2020**

```{r}
pal <- got(2, option = "Jon_Snow", direction = 1)

p1 <-
  ggplot(Elsevier, aes(x = month, y = value, color = year)) +
  geom_point(size = 2) +
  geom_line(aes(x = month, y = value, group = year), size = 1) +
  theme(axis.text.x = element_text(angle = 90)) +
  #  scale_x_datetime(date_labels = "%b %Y", date_breaks = "2 month")+
  theme_classic() +
  theme(axis.text.x = element_text(angle = 45, hjust = 1)) +
  scale_color_manual(values = pal) +
  # ylim(0, NA) +
  labs(
    title = "",
    y = "Unique Item Requests",
    x = "",
    color = ""
  )

ggplotly(p1)
```

### **HighWire Journals Unique Item Requests (TR_J1) 2019 und 2020**

```{r}
pal <- got(2, option = "Jon_Snow", direction = 1)

p1 <-
  ggplot(Highwire, aes(x = month, y = value, color = year)) +
  geom_point(size = 2) +
  geom_line(aes(x = month, y = value, group = year), size = 1) +
  theme(axis.text.x = element_text(angle = 90)) +
  #  scale_x_datetime(date_labels = "%b %Y", date_breaks = "2 month")+
  theme_classic() +
  theme(axis.text.x = element_text(angle = 45, hjust = 1)) +
  scale_color_manual(values = pal) +
  # ylim(0, NA) +
  labs(
    title = "",
    y = "Unique Item Requests",
    x = "",
    color = ""
  )

ggplotly(p1)
```

Row
-----------------------------------------------------------------------

### **LWW Journals Unique Item Requests (TR_J1) 2019 und 2020**

```{r}
pal <- got(2, option = "Jon_Snow", direction = 1)

p1 <-
  ggplot(LWW, aes(x = month, y = value, color = year)) +
  geom_point(size = 2) +
  geom_line(aes(x = month, y = value, group = year), size = 1) +
  theme(axis.text.x = element_text(angle = 90)) +
  #  scale_x_datetime(date_labels = "%b %Y", date_breaks = "2 month")+
  theme_classic() +
  theme(axis.text.x = element_text(angle = 45, hjust = 1)) +
  scale_color_manual(values = pal) +
  # ylim(0, NA) +
  labs(
    title = "",
    y = "Unique Item Requests",
    x = "",
    color = ""
  )

ggplotly(p1)
```



### **NEJM Journals Unique Item Requests (TR_J1) 2019 und 2020**


```{r}
pal <- got(2, option = "Jon_Snow", direction = 1)

p1 <-
  ggplot(NEJM, aes(x = month, y = value, color = year)) +
  geom_point(size = 2) +
  geom_line(aes(x = month, y = value, group = year), size = 1) +
  theme(axis.text.x = element_text(angle = 90)) +
  #  scale_x_datetime(date_labels = "%b %Y", date_breaks = "2 month")+
  theme_classic() +
  theme(axis.text.x = element_text(angle = 45, hjust = 1)) +
  scale_color_manual(values = pal) +
  # ylim(0, NA) +
  labs(
    title = "",
    y = "Unique Item Requests",
    x = "",
    color = ""
  )

ggplotly(p1)
```

Row
-----------------------------------------------------------------------

### **Springer Journals Unique Item Requests (TR_J1) 2019 und 2020**


```{r}
pal <- got(2, option = "Jon_Snow", direction = 1)

p1 <-
  ggplot(Springer, aes(x = month, y = value, color = year)) +
  geom_point(size = 2) +
  geom_line(aes(x = month, y = value, group = year), size = 1) +
  theme(axis.text.x = element_text(angle = 90)) +
  #  scale_x_datetime(date_labels = "%b %Y", date_breaks = "2 month")+
  theme_classic() +
  theme(axis.text.x = element_text(angle = 45, hjust = 1)) +
  scale_color_manual(values = pal) +
  # ylim(0, NA) +
  labs(
    title = "",
    y = "Unique Item Requests",
    x = "",
    color = ""
  )

ggplotly(p1)
```



### **Wiley Journals Unique Item Requests (TR_J1) 2019 und 2020**


```{r}
pal <- got(2, option = "Jon_Snow", direction = 1)

p1 <-
  ggplot(Wiley, aes(x = month, y = value, color = year)) +
  geom_point(size = 2) +
  geom_line(aes(x = month, y = value, group = year), size = 1) +
  theme(axis.text.x = element_text(angle = 90)) +
  #  scale_x_datetime(date_labels = "%b %Y", date_breaks = "2 month")+
  theme_classic() +
  theme(axis.text.x = element_text(angle = 45, hjust = 1)) +
  scale_color_manual(values = pal) +
  # ylim(0, NA) +
  labs(
    title = "",
    y = "Unique Item Requests",
    x = "",
    color = ""
  )

ggplotly(p1)
```


```{r eval=FALSE}
Springer %>%
  group_by(year) %>%
  summarise(value = sum(value)) %>%
  mutate(percent_change = (value / (lag(value)) - 1))
```

```{r eval=FALSE}
LWW %>%
  group_by(year) %>%
  summarise(value = sum(value)) %>%
  mutate(percent_change = (value / (lag(value)) - 1))
```


```{r eval=FALSE}
Journals %>%
  group_by(year) %>%
  summarise(value = sum(value)) %>%
  mutate(percent_change = (value / (lag(value)) - 1))
```



Ausleihen {data-orientation=columns}
===================================== 

Column {data-width=400, data-height=400}
-----------------------------------------------------------------------

### Ausleihen (inkl. Verl.) nach Standorten 2019 und 2020

```{r eval=FALSE}
Ausleihen <- read_excel(
  "T:/Statistik/ALMA_ART/Ausleihen.xlsx",
  sheet = "Ausleihen_R",
  col_types = c("text",
                "numeric", "numeric", "numeric",
                "numeric"),
  na = "NA"
)
```

```{r eval=FALSE}
pal <- got(12, option = "Jon_Snow", direction = -1)

p1 <-
  ggplot(Ausleihen, aes(x = Jahr, y = Ausleihen_u_Verl)) +
  geom_col(fill = pal[1]) +
  theme(axis.text.x = element_text(angle = 90)) +
  #  scale_x_datetime(date_labels = "%b %Y", date_breaks = "2 month")+
  theme_classic() +
  theme(axis.text.x = element_text(angle = 45, hjust = 1)) +
  labs(
    title = "Ausleihen (inkl. Verl.) alle Standorte 2007 bis 2020",
    y = "Ausleihen",
    x = "",
    color = ""
  )

ggplotly(p1)
```

```{r eval=FALSE}
Ausleihen %>%
  mutate(Percent_Change = (Ausleihen_u_Verl / (lag(Ausleihen_u_Verl)) -
                             1))
```


```{r}
Ausleihen <- read_excel(
  "T:/Statistik/ALMA_ART/Ausl_Verl.xlsx",
  sheet = "Tabelle1",
  col_types = c("text",
                "text", "numeric", "numeric",
                "numeric", "numeric"),
  na = "NA"
)
```


```{r}
Ausleihen <- Ausleihen %>%
  mutate(Ausl_Verl = Ausleihen + Verlängerungen) %>%
  mutate(Bibliothek = factor(Bibliothek, levels = c("CVK", "CCM", "ZMK"))) %>%
  mutate(Monat = as.factor(month(Monat, label = T, abb = T)))
```


```{r}
pal <- got(3, option = "Jon_Snow", direction = -1)

p1 <-
  ggplot(Ausleihen, aes(x = Monat, y = Ausl_Verl, color = Bibliothek)) +
  geom_point(size = 2) +
  geom_line(aes(x = Monat, y = Ausl_Verl, group = Bibliothek), size = 1) +
  theme(axis.text.x = element_text(angle = 90)) +
  #  scale_x_datetime(date_labels = "%b %Y", date_breaks = "2 month")+
  theme_classic() +
  theme(axis.text.x = element_text(angle = 45, hjust = 1)) +
  scale_color_manual(values = pal) +
  ylim(0, NA) +
  labs(
    title = "",
    y = "",
    x = "",
    color = ""
  ) +
  facet_wrap(~Jahr)

ggplotly(p1)
```


```{r eval=FALSE}
Ausleihen %>%
  group_by(Jahr) %>%
  summarise(Ausl_Verl = sum(Ausl_Verl)) %>%
  mutate(Percent_Change = (Ausl_Verl / (lag(Ausl_Verl)) -
                             1))
```


Personenzähler {data-orientation=columns}
===================================== 

Column {data-width=400, data-height=400}
-----------------------------------------------------------------------

### Personenzähler CVK 2018 bis 2020

```{r}
Lesesaal <- read_excel(
  "T:/Statistik/ALMA_ART/Lesesaal.xlsx",
  sheet = "Tabelle1",
  col_types = c("date",
                "numeric"),
  na = "NA"
)

Lesesaal_2 <- Lesesaal %>%
  mutate(month = as.factor(month(Date, label = T, abb = T))) %>%
  mutate(year = as.factor(year(Date)))

pal <- got(3, option = "Jon_Snow", direction = 1)

p1 <-
  ggplot(Lesesaal_2, aes(x = month, y = Value, color = year)) +
  geom_point(size = 2) +
  geom_line(aes(x = month, y = Value, group = year), size = 1) +
  theme(axis.text.x = element_text(angle = 90)) +
  #  scale_x_datetime(date_labels = "%b %Y", date_breaks = "2 month")+
  theme_classic() +
  theme(axis.text.x = element_text(angle = 45, hjust = 1)) +
  scale_color_manual(values = pal) +
  labs(
    title = "",
    y = "Personenzähler",
    x = "",
    color = ""
  )

ggplotly(p1)

```

```{r eval=FALSE}
Lesesaal_2 %>%
  group_by(year) %>%
  summarise(Value = sum(Value)) %>%
  mutate(percent_change = (Value / (lag(Value)) - 1))
```
